【裁判字號】    97,抗,212
【裁判日期】    970721
【裁判案由】    本票裁定
【裁判全文】
臺灣臺中地方法院民事裁定               97年度抗字第212號
抗  告  人  乙○○
相  對  人  甲○○
上列當事人間聲請本票准許強制執行事件，抗告人對於民國97年
5月8日本院簡易庭所為97年度司票字第2800號裁定提起抗告，本
院合議庭裁定如下：
    主    文
抗告駁回。
抗告程序費用新臺幣壹仟元由抗告人負擔。
    理    由
一、按執票人向本票發票人行使追索權時，得聲請法院裁定後強
    制執行，票據法第123條定有明文。又本票執票人，依票據
    法第123條規定，聲請法院裁定許可對發票人強制執行，係
    屬非訟事件，此項聲請之裁定，及抗告法院之裁定，僅依非
    訟事件程序，以審查強制執行許可與否，並無確定實體上法
    律關係存否之效力，法院僅就本票形式上之要件是否具備予
    以審查，即為已足，如發票人就票據債務之存否有爭執時，
    應由發票人提起確認之訴，以資解決，最高法院56年台抗字
    第714號判例及57年台抗字第76號判例可資參照。又按發票
    人主張本票係偽造、變造者，於本票裁定送達後20日內，得
    對執票人向為裁定之法院提起確認之訴，非訟事件法第195
    條第1項定有明文。
二、本件相對人主張：其執有抗告人於民國95年10月11日、96年
    6月26日所簽發如原裁定之附表所示本票2紙，並免除作成拒
    絕證書，詎屆期提示未獲付款，依票據法第123條規定聲請
    裁定許可強制執行等情，已據相對人提出本票2紙為證。原
    裁定予以准許，即無不合。
三、抗告意旨略以：此案為訴外人蔡易達、陳玉涓（即本票共同
    發票人）借貸，抗告人完全不知情，在接到法院公文才知此
    事，請求廢棄原裁定等語。
四、經查：本院核閱原審卷附系爭本票影本（經本院收狀人員核
    對結果與原本無異，原本發還），系爭本票記載發票日期，
    且發票人欄亦有「乙○○」之簽名，依前揭說明，該2紙本
    票從形式上加以審查，已符合票據法規定本票應記載之事項
    ，依票據法第5條規定，抗告人即應負本票發票人之責任，
    原審據以裁定准許強制執行，難認有何違誤；至抗告人主張
    系爭本票2紙之簽發其不知情，如認有人涉有（行使）偽造
    有價證券罪嫌等實體法律上之爭執，應由抗告人另行提起訴
    訟以資解決，尚非本件非訟事件程序所得審究，從而，本件
    抗告為無理由，應予駁回。
五、據上論結，本件抗告為無理由，依非訟事件法第46條、第21
    條第2項、第24條第1項，民事訴訟法第495條之1第1項、第4
    49條第1項、第78條，裁定如主文。
中    華    民    國    97    年     7    月    21    日
                  民事第四庭  審判長法  官  王  銘
                                    法  官  呂明坤
                                    法  官  王金洲
上正本係照原本作成。
本裁定不得再抗告。
中    華    民    國    97    年     7    月    21    日
                                    書記官  楊家印


司法院資訊處製作；財團法人民間司法改革基金會備份。
